臺灣臺北地方法院刑事判決　　　　　 96年度交簡上字第224號
上　訴　人　臺灣臺北地方法院檢察署檢察官
被　　　告　甲○○
上列上訴人因被告公共危險案件，不服本院中華民國96年7月11
日96年度北交簡字第1649號第一審簡易判決（聲請簡易判決處刑
案號：臺灣臺北地方法院檢察署96年度偵字第6711號）提起上訴
，本院管轄之第二審合議庭判決如下：
    主  文
原判決撤銷。
甲○○服用酒類，不能安全駕駛動力交通工具而駕駛，處罰金新
臺幣捌萬捌仟元，如易服勞役，以新臺幣壹仟元折算壹日，減為
罰金新臺幣肆萬肆仟元，如易服勞役，以新臺幣壹仟元折算壹日
。
    事  實
一、甲○○前於民國93年間，因酒後駕車犯公共危險案件，經本
    院於94年1月4日以94年度北交簡字第4號判決判處罰金（銀
    元）20,000元，於同年4月6日確定，並於同年8月8日易科罰
    金執行完畢（不構成累犯）。詎其猶不知悔改，於96年2月9
    日20時至20時30分許，在臺北市○○○路附近某餐廳內用餐
    ，飲用紅酒約3杯後，已達不能安全駕駛動力交通工具之程
    度，竟仍於翌（10）日1時10分許，自其友人位於臺北市○
    ○○路住處附近，駕駛車牌號碼AMV-841號重型機車上路，
    沿臺北市區道路行駛，嗣為警於同日1時21分許，在臺北市
    松山區○○路、復興北路口攔檢，經以酒精濃度測試儀測得
    其呼氣酒精濃度達每公升0.82毫克，而查悉上情。
二、案經臺北市政府警察局松山分局報告臺灣臺北地方法院檢察
    署檢察官偵查後聲請以簡易判決處刑。
    理  由
一、上揭事實，業據被告甲○○於警詢、偵訊及本院審理時坦承
    在卷（參見偵查卷第4至6頁、第24至25頁及本院審判筆錄）
    ，並有受稽查人確認單、呼氣酒精濃度測試單、生理平衡檢
    測表等在卷可稽（參見偵查卷第11至13頁）。且按人於飲酒
    後，若以呼氣酒精濃度測試器測得之呼氣濃度達到每公升0.
    5毫克時，反應較慢，感覺減低，將影響駕駛；達到每公升0
    .75 毫克時，思考與個性行為均會改變；達到每公升1.0毫
    克時，步態不穩，噁心嘔吐，精神混惑不清晰；達到每公升
    1.5毫克時，說話不清楚，感覺喪失，視力模糊；達到每公
    升2.0毫克時，體溫與血糖均降低，肌肉控制差，甚至會導
    致癲癇發作；達到每公升3.5毫克時，則已經神智不清，反
    射減低，甚至呼吸抑制等情，業據行政院國軍退除役官兵輔
    導委員會臺北榮民總醫院88年8月5日（88）北總內字第2686
    8號函敘甚明，本件被告於接受酒精濃度值呼氣測試時，其
    測試值已達每公升0.82毫克，依上開說明，顯已達不能安全
    駕駛動力交通工具之程度。是本件被告犯罪事證明確，應予
    依法論科。
二、核被告之所為，係犯刑法第185條之3之服用酒類不能安全駕
    駛動力交通工具而駕駛之公共危險罪。原審予以論罪科刑，
    固非無見，惟查原審判決後，中華民國九十六年罪犯減刑條
    例已於96年7月16日生效施行，原審未及審酌，尚有未洽，
    是檢察官上訴意旨以原審判決未及適用減刑條例規定減刑為
    由提起上訴，為有理由，應由本院將原判決撤銷改判。爰審
    酌被告酒後駕車之行為嚴重威脅路上人車之安全，先前已曾
    因酒後駕車（公共危險）經判刑，猶再酒後駕車，惡性非輕
    ，惟念其犯後坦承犯行，態度尚稱良好，及其生活狀況、品
    行、智識程度等一切情狀，量處如主文所示之刑，並諭知易
    服勞役之折算標準。又被告本件之犯罪時間係在96年4月24
    日之前，且無中華民國九十六年罪犯減刑條例所定不得減刑
    之情形，爰依同條例第2條第1項第3款規定，減其宣告刑2分
    之1，並就減刑後之刑諭知易服勞役之折算標準。
據上論斷，應依刑事訴訟法第455條之1第1項、第3項、第369條
第1項前段、第364條、第299條第1項前段，刑法第185條之3、第
42條第3項前段，刑法施行法第1條之1第1項、第2項但書，中華
民國九十六年罪犯減刑條例第2條第1項第3款、第7條，判決如主
文。
本案經檢察官楊智綸到庭執行職務
中　　華　　民　　國　　96　　年　　10　　月　　15　　日
                  刑事第十庭審判長法　官　林春鈴
                                  法　官  林柏泓
                                  法　官  呂煜仁
以上正本證明與原本無異。
不得上訴。
  　　　　　　　　　　　　　　　　書記官　黃鈴容
中　　華　　民　　國　　96　　年　　10　　月　　15　　日
附錄本案論罪科刑法條全文
刑法第185條之3：
服用毒品、麻醉藥品、酒類或其他相類之物，不能安全駕駛動力
交通工具而駕駛者，處一年以下有期徒刑、拘役或一萬元以罰金
